臺灣士林地方法院刑事裁定
111年度聲字第1274號
聲  請  人  臺灣士林地方檢察署檢察官
受  刑  人  熊翊妘



上列聲請人因受刑人數罪併罰有二裁判以上，聲請定其應執行刑
（111年度執字第1229號、111年度執聲字第862號），本院裁定
如下：
    主  文
熊翊妘因犯如附表所示各罪判處之刑，應執行有期徒刑陸年伍月
。
    理  由
一、聲請意旨略以：受刑人熊翊妘因犯洗錢防制法等案件，先後
    經判決確定如附表（聲請書所附附表之漏載部分，均補充如
    附表所示），應依刑法第53條及第51條第5款，定其應執行
    之刑，爰依刑事訴訟法第477條第1項聲請裁定等語。
二、按裁判確定前犯數罪者，併合處罰之。但有下列情形之一者
    ，不在此限：一、得易科罰金之罪與不得易科罰金之罪。二
    、得易科罰金之罪與不得易服社會勞動之罪。三、得易服社
    會勞動之罪與不得易科罰金之罪。四、得易服社會勞動之罪
    與不得易服社會勞動之罪。前項但書情形，受刑人請求檢察
    官聲請定應執行刑者，依第51條規定定之；數罪併罰，分別
    宣告其罪之刑，若宣告多數有期徒刑者，於各刑中之最長期
    以上，各刑合併之刑期以下，定其刑期。但不得逾三十年，
    刑法第50條、第51條第5款，分別定有明文。再按數罪併罰
    ，應依分別宣告其罪之刑為基礎，定其應執行刑，此觀刑法
    第51條規定自明，故一裁判宣告數罪之刑，雖曾經定其執行
    刑，但如再與其他裁判宣告之刑定其執行刑時，前定之執行
    刑當然失效，仍應以其各罪宣告之刑為基礎，定其執行刑，
    上開更定之應執行刑，不應比前定之應執行刑加計其他裁判
    所處刑期後為重，否則即與法律秩序理念及法律目的之內部
    界限有違，難認適法。
三、查本件受刑人所犯如附表所示之罪，先後經臺灣高等法院、
    臺灣宜蘭地方法院、本院以如附表所示之判決，判處如附表
    所示之刑，均經分別確定在案，且該案犯罪事實最後判決之
    法院為本院，有各該判決書、臺灣高等法院被告前案紀錄表
    在卷足參，而其中附表編號4至10所示案件，經臺灣宜蘭地
    方法院109年度訴字第216號論罪科刑後，受刑人提起上訴後
    於民國110年12月2日撤回上訴而告確定，有臺灣高等法院11
    0年度上訴字第2967號110年12月2日審判程序筆錄、撤回上
    訴聲請書等影本附卷可查，是聲請書所附附表關於此部分之
    記載有誤，應予更正。再其中受刑人所犯如附表編號1至3、
    11所示為得易服社會勞動之罪，與附表編號4至10所示為不
    得易服社會勞動之罪，依刑法第50條第1項但書之規定固不
    得併合處罰，然聲請人之聲請既係應受刑人之請求而提出，
    有臺灣士林地方檢察署依修正刑法第50條受刑人是否請求檢
    察官聲請定應執行刑聲請狀影本在卷可稽，參照同條第2項
    之規定，自仍應准予併合處罰。茲聲請人依刑事訴訟法第47
    7條第1項規定，以本院為犯罪事實最後判決之法院，聲請就
    如附表所示各罪所處之刑定應執行之刑，其聲請經核尚無不
    合，應予准許。又受刑人所犯如附表編號1至3、4至10所示
    之罪，雖曾分別經臺灣高等法院以110年度上訴字第2967號
    判決合併定應執行有期徒刑6月、臺灣宜蘭地方法院以109年
    度訴字第216號判決合併定應執行有期徒刑6年確定，依前說
    明，前定之執行刑當然失效，本院自應以其各罪宣告刑為基
    礎，惟仍不得較上開已定應執行刑加計如附表編號11所判處
    有期徒刑之總和6年8月為重。爰審酌本件內部性及外部性界
    限，受刑人所犯各罪之類型、態樣、侵害法益、情節及行為
    次數，兼衡刑罰經濟與公平、比例原則，對於受刑人所犯數
    罪為整體非難評價，並給予受刑人陳述意見之機會後，裁定
    定其應執行刑如主文所示。至受刑人所犯如附表編號11所示
    之罪所處之併科罰金刑部分，因未諭知多數罰金刑，是無定
    應執行刑之必要，應與上開所定之應執行刑併執行之，附此
    敘明。
四、依刑事訴訟法第477條第1項，刑法第50條第1項但書第4款、
    第53條、第51條第5款，裁定如主文。
中　　華　　民　　國　　111 　年　　11　　月　　30　　日
        　　　　  刑事第六庭        法　官　  李欣潔
以上正本證明與原本無異。
如不服本裁定，應於送達後5日內，向本院提出抗告狀。
                                    書記官    卓采薇
中　　華　　民　　國　　111 　年　　11　　月　　30　　日
附表：
編　　　　　號  1 2 3 罪　　　　　名  藥事法 藥事法 藥事法 宣　　告　　刑  有期徒刑4月 有期徒刑4月 有期徒刑4月 犯　罪　日　期  109年1月31日 109年2月5日 109年2月20日 偵查(自訴)機關 年　度　案　號  宜蘭地檢109年度偵字第3273號、第2285號 宜蘭地檢109年度偵字第3273號、第2285號 宜蘭地檢109年度偵字第3273號、第2285號 最　後 事實審 法　　院 臺灣高院 臺灣高院 臺灣高院  案　　號 110年度上訴字第2967號 110年度上訴字第2967號 110年度上訴字第2967號  判決日期 110年12月23日 110年12月23日 110年12月23日 確　定 判　決 法　　院 臺灣高院 臺灣高院 臺灣高院  案　　號 110年度上訴字第2967號 110年度上訴字第2967號 110年度上訴字第2967號  判決確定日期 111年2月7日 111年2月7日 111年2月7日 是否為得易服社會勞動案件  是 是 是  備註   1.宜蘭地檢111年度執字第2120號 2.編號1至3案件，經臺灣高院110年度上訴字第2967號判決合併定應執行有期徒刑6月   

編　　　　　號  4 5 6 罪　　　　　名  毒品危害防制條例 毒品危害防制條例 毒品危害防制條例 宣　　告　　刑  有期徒刑2年1月 有期徒刑2年1月 有期徒刑2年1月 犯　罪　日　期  109年2月26日 109年3月1日 108年11月14日 偵查(自訴)機關 年　度　案　號  宜蘭地檢109年度偵字第3273號、第2285號 宜蘭地檢109年度偵字第3273號、第2285號 宜蘭地檢109年度偵字第3273號、第2285號 最　後 事實審 法　　院 宜蘭地院 宜蘭地院 宜蘭地院  案　　號 109年度訴字第216號 109年度訴字第216號 109年度訴字第216號  判決日期 110年5月12日 110年5月12日 110年5月12日 確　定 判　決 法　　院 宜蘭地院 宜蘭地院 宜蘭地院  案　　號 109年度訴字第216號 109年度訴字第216號 109年度訴字第216號  判決確定日期 110年12月2日 110年12月2日 110年12月2日 是否為得易服社會勞動案件  否 否 否 備註  1.宜蘭地檢111年度執字第1016號 2.編號4至10案件，經宜蘭地院109年度訴字第216號判決合併定應執行有期徒刑6年   

編　　　　　號  7 8 9 罪　　　　　名  毒品危害防制條例 毒品危害防制條例 毒品危害防制條例 宣　　告　　刑  有期徒刑2年1月 有期徒刑2年1月 有期徒刑2年1月 犯　罪　日　期  109年1月20日 109年1月22日 109年1月25日 偵查(自訴)機關 年　度　案　號  宜蘭地檢109年度偵字第3273號、第2285號 宜蘭地檢109年度偵字第3273號、第2285號 宜蘭地檢109年度偵字第3273號、第2285號 最　後 事實審 法　　院 宜蘭地院 宜蘭地院 宜蘭地院  案　　號 109年度訴字第216號 109年度訴字第216號 109年度訴字第216號  判決日期 110年5月12日 110年5月12日 110年5月12日 確　定 判　決 法　　院 宜蘭地院 宜蘭地院 宜蘭地院  案　　號 109年度訴字第216號 109年度訴字第216號 109年度訴字第216號  判決確定日期 110年12月2日 110年12月2日 110年12月2日 是否為得易服社會勞動案件  否 否 否 備註  1.宜蘭地檢111年度執字第1016號 2.編號4至10案件，經宜蘭地院109年度訴字第216號判決合併定應執行有期徒刑6年   

編　　　　　號  10 11 以下空白 罪　　　　　名  毒品危害防制條例 洗錢防制法  宣　　告　　刑  有期徒刑2年1月 有期徒刑2月，併科罰金新臺幣1萬元  犯　罪　日　期  109年2月2日 109年12月21日  偵查(自訴)機關 年　度　案　號  宜蘭地檢109年度偵字第3273號、第2285號 士林地檢110年度偵字第6073號  最　後 事實審 法　　院 宜蘭地院 士林地院   案　　號 109年度訴字第216號 110年度審金簡字第124號   判決日期 110年5月12日 110年12月30日  確　定 判　決 法　　院 宜蘭地院 士林地院   案　　號 109年度訴字第216號 110年度審金簡字第124號   判決確定日期 110年12月2日 111年3月11日  是否為得易服社會勞動案件  否 是  備註  1.宜蘭地檢111年度執字第1016號 2.編號4至10案件，經宜蘭地院109年度訴字第216號判決合併定應執行有期徒刑6年 士林地檢111年度執字第1229號